臺灣雲林地方法院刑事判決
110年度易字第711號
公  訴  人  臺灣雲林地方檢察署檢察官 
被      告  周琦政




上列被告因竊盜案件，經檢察官提起公訴（110年度偵字第5930
號），被告於準備程序就被訴事實為有罪之陳述，經本院合議庭
裁定由受命法官獨任行簡式審判程序，判決如下：
    主  文
周琦政犯侵入住宅竊盜，累犯，處有期徒刑捌月。未扣案之現金
新臺幣壹萬元、金牌啤酒陸瓶、雲絲頓香菸貳拾伍條、峰香菸參
條、大衛杜夫香菸參條、長壽6號香菸貳拾伍條、七星香菸參條
均沒收，於全部或一部不能沒收或不宜執行沒收時，追徵其價額
。
    事  實
一、周琦政意圖為自己不法所有，基於加重竊盜之犯意，於民國
    110年6月19日凌晨3時許，騎乘車牌號碼000-0000號普通重
    型機車，至蔡秀珍位在雲林縣○○鎮○○000○00號的住宅兼雜貨
    店，徒手開門侵入上址住宅，竊取蔡秀珍所有現金新臺幣（
    下同）1萬元、金牌啤酒6瓶、雲絲頓香菸25條（起訴書誤載
    為125條，檢察官當庭更正）、峰香菸3條、大衛杜夫香菸3
    條（起訴書誤載為13條，檢察官當庭更正）、長壽6號香菸2
    5條、七星香菸3條（價值〔含現金〕合計約7萬2,000元），得
    手後隨即離開。嗣蔡秀珍發現上開物品遭竊報警，為警循線
    查悉上情。
二、案經蔡秀珍訴由雲林縣警察局北港分局報告臺灣雲林地方檢
    察署偵查起訴。 
    理  由
一、被告周琦政所犯之罪，非死刑、無期徒刑、最輕本刑為3年
    以上有期徒刑之罪，或高等法院管轄第一審之案件，被告於
    準備程序中，就前揭被訴事實為有罪之陳述，經告以簡式審
    判程序之旨，並聽取被告與公訴人之意見後，本院爰依刑事
    訴訟法第273條之1第1項規定，裁定本案行簡式審判程序。
二、上開犯罪事實，業經被告於警詢、偵查及本院審理時均坦承
    不諱（偵卷第9頁至第14頁、第127頁至第129頁，本院卷第1
    04頁、第105頁），核與證人即告訴人蔡秀珍於警詢指述情
    節大致相符（偵卷第15頁至第17頁、第19頁至第20頁），並
    有監視錄影畫面截圖照片12張、員警蒐證照片10張在卷可稽
    （偵卷第31頁至第41頁、第43頁至第51頁），足認被告上開
    任意性自白，與事實相符。本案事證明確，被告犯行應堪認
    定，應予依法論科。
三、論罪科刑：
  ㈠核被告所為，係犯刑法第321條第1項第1款之侵入住宅竊盜罪
    。
  ㈡按司法院釋字第775號解釋之解釋文及理由意旨，係指構成累
    犯者，不分情節，一律加重最低本刑，於不符合刑法第59條
    所定要件之情形下，致生行為人所受之刑罰超過其所應負擔
    罪責之個案，不符罪刑相當原則、比例原則，於此範圍內，
    在刑法第47條第1項修正前，為避免發生上述罪刑不相當之
    情形，法院就該個案應裁量是否加重最低本刑。故該解釋係
    指個案應量處最低法定刑，又無法適用刑法第59條規定減輕
    之情形，法院方應依此解釋意旨裁量不予加重最低本刑，並
    非指前案為同性質之案件，始有累犯加重之適用（最高法院
    109年度台上字第518、296號判決意旨參照）。被告前：①因
    違反毒品危害防制條例案件，經臺灣嘉義地方法院105年度
    朴簡字第51號判處有期徒刑4月確定；②因違反毒品危害防制
    條例案件，經臺灣嘉義地方法院105年度朴簡字第179號判處
    有期徒刑5月確定；③因竊盜案件，經臺灣嘉義地方法院105
    年度易字第444號判處有期徒刑3月、7月各2罪確定；④因違
    反毒品危害防制條例案件，經臺灣嘉義地方法院105年度朴
    簡字354號判處有期徒刑5月確定；①至④案於105年12月29日
    復經臺灣嘉義地方法院105年度聲字第1292號裁定應執行有
    期徒刑1年10月確定；⑤因違反毒品危害防制條例案件，經臺
    灣嘉義地方法院105年度朴簡字第315號判處有期徒刑5月確
    定，接續執行，106年11月24日因縮短刑期假釋出監，復經
    撤銷假釋後應執行殘刑7月19日(於108年4月26日執行完畢)
    。復⑥因違反毒品危害防制條例案件，經臺灣嘉義地方法院1
    07年度朴簡字第545號判處有期徒刑3月確定；⑦因違反毒品
    危害防制條例案件，經臺灣嘉義地方法院108年度朴簡字第3
    1號判處有期徒刑6月確定；⑧因侵入住宅竊盜罪，經臺灣嘉
    義地方法院107年度易字第861號判處有期徒刑8月確定；⑨因
    違反毒品危害防制條例案件，經臺灣嘉義地方法院107年度
    朴簡字第562號判處有期徒刑3月確定；⑩因竊盜罪，經臺灣
    嘉義地方法院107年度朴簡字第592號判處有期徒刑3月，共2
    罪確定；⑥至⑩案復經臺灣嘉義地方法院108年度聲字第357號
    裁定應執行有期徒刑1年6月確定，接續上開殘刑執行，於10
    9年7月30日因縮短刑期假釋出監，109年10月6日縮刑期滿，
    此有臺灣高等法院被告前案紀錄表1份在卷可稽，其受有期
    徒刑之執行完畢後5年內，故意再犯本件有期徒刑以上之罪
    ，為累犯，且本案犯罪情節並無如加重法定最低本刑即產生
    罪刑不相當之情形，自應依刑法第47條第1項規定，加重其
    刑。
  ㈢爰審酌被告不循正途獲取財物，卻以侵入住宅竊盜方式取得
    ，造成告訴人財產上損失及影響居住之安寧，危害社會治安
    ，所為實屬不該，也考量被告有多次竊盜前案紀錄（累犯部
    分不重複評價），屢經偵審執行均不知悔悟，又侵入告訴人
    住宅竊取上開告訴人所有之物，另兼衡被告犯後業已坦承犯
    行，未與告訴人達成和解，且竊得之物均未返還告訴人，及
    被告自承國小肄業之智識程度、已婚、妻子已回大陸，入監
    前協助母親一起做清潔工作，母親會給與生活費，入監前與
    母親、哥哥同住，以及檢察官、告訴人、被告關於本案之量
    刑意見等一切情狀，量處如主文所示之刑。
四、沒收部分：被告竊得之現金1萬元、金牌啤酒6瓶、雲絲頓香
    菸25條、峰香菸3條、大衛杜夫香菸3條、長壽6號香菸25條
    、七星香菸3條，為被告之犯罪所得，且均尚未返還告訴人
    ，業如前述，依刑法第38條之1第1項第1款前段之規定，宣
    告沒收，並依同條第3項規定諭知，於全部或一部不能沒收
    或不宜執行沒收時，追徵其價額。
據上論斷，應依刑事訴訟法第273條之1、第299條第1項前段，刑
法第321條第1項第1款、第47條第1項、第38條之1第1項前段、第
3項，刑法施行法第1條之1，判決如主文。
本案經檢察官黃煥軒提起公訴，檢察官顏鸝靚到庭執行職務。
中　　華　　民　　國　　111 　年　　1 　　月　　27　　日
                  刑事第五庭  法  官  張恂嘉
以上正本證明與原本無異。
如不服本判決應於收受判決後20日內向本院提出上訴書狀，並應
敘述具體理由；其未敘述上訴理由者，應於上訴期間屆滿後20 
日內向本院補提理由書（均須按他造當事人之人數附繕本）。「
切勿逕送上級法院」。
                              書記官  洪青霜
中　　華　　民　　國　　111 　年　　1 　　月　　27　　日
附錄本案論罪科刑法條：
中華民國刑法第321條 
犯前條第一項、第二項之罪而有下列情形之一者，處六月以上五
年以下有期徒刑，得併科五十萬元以下罰金：
一、侵入住宅或有人居住之建築物、船艦或隱匿其內而犯之。
二、毀越門窗、牆垣或其他安全設備而犯之。
三、攜帶兇器而犯之。
四、結夥三人以上而犯之。
五、乘火災、水災或其他災害之際而犯之。
六、在車站、港埠、航空站或其他供水、陸、空公眾運輸之舟、
    車、航空機內而犯之。
前項之未遂犯罰之。